

Nicolás Rodríguez

Atención al público/Emprendedor/Impresión 3D

SOBRE MI

Con experiencia en diseño 3D formándome en diseño gráfico y tecnologías de la información, he creado soluciones visuales impactantes y funcionales. Mi pasión por la creatividad se combina con habilidades técnicas para ofrecer proyectos innovadores. Poseo un enfoque orientado a resultados y una capacidad demostrada para adaptarme a entornos dinámicos.

CONTACTO



3764-101709



rodrigueznico95@hotmail.com



https://www.linkedin.com/in/nicol%C3%A1 s-rodriguez-47696622b

Datos relevantes

- Carnet de conducir tipo A1.3
- Movilidad propia (Moto)
- · Pack office
- Herramientas de diseño 3D UltiMaker Cura, Zbrush, Tinkercad, Blender: Fusión 360

Experiencia laboral

- Emprendedor en diseño e impresión 3D.Trabajo de forma independiente 2021-2023. Cómo emprendedor en impresiones 3D, he realizado ventas como mayorista y minorista en ventas de artículos como trofeos medallas, de oficina como domésticos y juego para ocio souvenirs de más de 100 unidades al por mayor y más de 500 por menor.
- Delivery en Jr Comidas. 2022-2023 repartidor de comida
- "Lacomarca" Abril-Junio 2022 trabajo por teporada Atencion en caja y area de deposito
- Ferreteria Escobar Hnos. 2020-2021 Atencion en caja y area de deposito

Formación

- Tecnicatura Diseño Gráfico Digital Itec Nº3 2023. En curso
- Escuela secundaria Combate Mbororé Bachiller con orientación en Humanidades y Cs. sociales 2010-2018

Cursos

- Modelaje E Impresión 3D (Escuela de Robótica Misiones) Cargar Horaria 32hora reloj
- Curso de Programación (Academia del Programador Misionero de Silicon) Cargar Horaria 24 hora reloj.
- Reparador y operador de PC. 2015. Instituto San Jorge. Carga Horaria 24 Hora reloj